
<<<<<<< HEAD
# Modelos de regresión lineal {-}

```{r, include=FALSE, message=FALSE}
library(rstanarm)
=======
# Modelos de regresión lineal


```{r, include=FALSE, message=FALSE}
library(tidymodels)
>>>>>>> origin/ag/regresion-simple
library(tidyverse)
library(patchwork)
library(scales)
knitr::opts_chunk$set(echo = TRUE, message = FALSE, warning=FALSE, 
                      fig.align = 'center', fig.width = 5, fig.height=3, cache = TRUE)
comma <- function(x) format(x, digits = 2, big.mark = ",")
theme_set(theme_linedraw())
color.blues <- c(NA,"#BDD7E7", "#6BAED6", "#3182BD", "#08519C", "#074789", "#063e77", "#053464")
color.itam  <- c("#00362b", "#00503f", "#006953", "#008367", "#009c7b", "#00b68f")


sin_lineas <- theme(panel.grid.major = element_blank(), panel.grid.minor = element_blank())
sin_leyenda <- theme(legend.position = "none")
sin_ejes <- theme(axis.ticks = element_blank(), 
<<<<<<< HEAD
        axis.text = element_blank())
```

```{r }
x <- 1:20
n <- length(x)
a <- 0.2
b <- 0.3
sigma <- 0.5
# set the random seed to get reproducible results
# change the seed to experiment with variation due to random noise
set.seed(2141) 
y <- a + b*x + sigma*rnorm(n)
fake <- data.frame(x, y)
```

```{r }
fit_1 <- stan_glm(y ~ x, data = fake, seed=2141, refresh = 0)
print(fit_1, digits=2)
```

```{r }
par(mar=c(3,3,1,1), mgp=c(1.7,.5,0), tck=-.01)
plot(fake$x, fake$y, main="Data and fitted regression line", bty="l", pch=20,
     xlab = "x", ylab = "y")
a_hat <- coef(fit_1)[1]
b_hat <- coef(fit_1)[2]
abline(a_hat, b_hat)
x_bar <- mean(fake$x)
text(x_bar, a_hat + b_hat*x_bar, paste("   y =", round(a_hat, 2), "+", round(b_hat, 2), "* x"), adj=0)
```
=======
                  axis.text = element_blank())
```

```{r}

datos <- read.csv("../datos/Advertising.csv")

datos %>% 
    pivot_longer(cols = TV:Newspaper, values_to = "Presupuesto") %>% 
    ggplot(aes( x = Presupuesto, y = Sales)) + 
        geom_point() + 
        facet_wrap(~name, scales = "free_x")  + 
        sin_lineas

```

### Estimación de coeficientes {-}

```{r}

modelo <- lm(Sales ~ TV, data = datos)
modelo

```


```{r}

datos %>% 
    ggplot(aes(TV, Sales)) + 
        geom_point() + 
        stat_smooth(method = 'lm', col = 'red') + sin_lineas + 
        geom_hline(yintercept = mean(datos$Sales), linetype = 'dashed') + 
        geom_vline(xintercept = mean(datos$TV), linetype = 'dashed')

```


```{r}

datos %>% 
    summarise(Xbar = mean(TV), Ybar = mean(Sales))


```


### Precisión en estimaciones {-}

Codigo obtenido de [tidymodels](https://www.tidymodels.org/learn/statistics/bootstrap/). 

```{r}

library(rsample)
set.seed(108727)

boots <- bootstraps(datos %>% dplyr::select(Sales, TV), times = 5000, apparent = TRUE)

```

```{r}

ajusta_modelo <- function(split) {
    lm(Sales ~ TV, analysis(split))
}

```

```{r, cache = TRUE}

boot_models <- boots %>%
    mutate(modelo = map(splits, ajusta_modelo), 
           coefs  = map(modelo, tidy)) 
    
boot_coefs <- boot_models %>% 
    unnest(coefs)

```

```{r}

boot_models %>% 
    unnest(coefs) %>% 
    group_by(term) %>% 
    summarise(mean = mean(estimate), se = sd(estimate))

```


```{r}
t_intervals <- int_t(boot_models, coefs)
t_intervals

percentile_intervals <- int_pctl(boot_models, coefs)
percentile_intervals

```


```{r}

ggplot(boot_coefs, aes(estimate)) +
  geom_histogram(bins = 30) +
  facet_wrap( ~ term, scales = "free") +
  geom_vline(aes(xintercept = .lower), data = percentile_intervals, col = "salmon") +
  geom_vline(aes(xintercept = .upper), data = percentile_intervals, col = "salmon") + 
    sin_lineas

```

```{r}

boot_aug <- 
  boot_models %>% 
  sample_n(200) %>% 
  mutate(augmented = map(modelo, augment)) %>% 
  unnest(augmented)

ggplot(boot_aug, aes(TV, Sales)) +
  geom_line(aes(y = .fitted, group = id), alpha = .2, col = "salmon") +
  geom_point()

```

```{r}

summary(modelo)

```


### Precisión de las predicciones {-}

```{r}

RSE <- sqrt(sum(residuals(modelo)**2)/198)
RSE 
```


Error porcentual: 

```{r}

RSE / mean(datos$Sales)

```


>>>>>>> origin/ag/regresion-simple
